臺灣雲林地方法院刑事判決　　　　　　　 94年度訴字第288號
公　訴　人　臺灣雲林地方法院檢察署檢察官
被　　　告　甲○○　男　32歲.
　　　　　　　　　　國民
上列被告因違反毒品危害防制條例案件，經檢察官提起公訴（94
年度毒偵字第115 號、第635 號），並經檢察官擴張事實（即移
送併案之94年度毒偵字第760 號、第927 號），被告自白犯罪，
本院合議庭裁定由受命法官獨任依簡式審判程序審理，本院判決
如下：
    主      文
甲○○連續施用第一級毒品，累犯，處有期徒刑壹年；又連續施
用第二級毒品，累犯，處有期徒刑陸月。應執行有期徒刑壹年伍
月。
    事實及理由
壹、構成犯罪事實：甲○○前於民國84年間，因違反麻醉藥品管
    理條例、藥事法案件，經本院判處應執行有期徒刑6 年6 月
    確定，於85年4 月29日入監執行，於88年11月18日假釋出監
    ，嗣經撤銷假釋，於89年9 月20日入監執行殘刑，甫於92年
    3 月15日縮刑期滿執行完畢。又於89年間，因施用第2 級毒
    品案件，經觀察、勒戒後，認有繼續施用毒品之傾向，再送
    強制戒治，嗣停止戒治交付保護管束期滿，由臺灣雲林地方
    法院檢察署檢察官於90年5 月9 日，以90年度戒毒偵字第65
    號不起訴處分確定。又於93年間因連續施用第1 級毒品，於
    93年10月21日，經本院以93年度訴字第484 號判決判處有期
    徒刑10月。詎其仍不知悔改，復基於施用第1 級毒品海洛因
    之概括犯意，自93年12月底之某日起至94年3 月7 日某時止
    ，在雲林縣四湖鄉溪尾村2 鄰新溪尾31號住處等處，以將毒
    品海洛因摻水置於針筒內注射血管或摻入香菸內點燃後吸食
    之方式，連續施用第1 級毒品海洛因多次；另基於施用第2
    級毒品甲基安非他命之概括犯意，於93年12月底之某日起至
    94 年3月14日為警採尿回溯96小時內之某時止，在雲林縣西
    湖鄉溪尾村2 鄰新溪尾31號住處等處，以將甲基安非他命置
    入玻璃管內燒烤吸食其煙之方式，連續施用第2 級毒品甲基
    安非他命多次。嗣分別(一)於94年1 月12日15時40分許，在雲
    林縣臺西鄉海南村臺西公墓前為警查獲，並扣得其所有供施
    用毒品之器具注射針筒1 支，經採尿送驗後呈嗎啡及甲基安
    非他命陽性反應；(二)於94年1 月28日經警於雲林縣水林鄉○
    ○村○○○路57號查獲，經採尿送驗，檢出毒品嗎啡及甲基
    安非他命陽性反應；(三)因前涉犯毒品危害防制條例案件，為
    警於94年3 月14日緝獲，經採尿送驗後呈甲基安非他命陽性
    反應，始悉上情。
貳、認定犯罪事實所根據的證據及理由：
  一、被告甲○○坦承上開犯罪事實。
  二、詮昕科技股份有限公司94年2 月5 日濫用藥物尿液檢驗報
      告（見警卷二第6 頁）、行政院衛生署管制藥品管理局94
      年4 月19日管檢字第0940002181號檢驗成績書（見警卷一
      第6 頁）、嘉義縣衛生局煙毒尿液檢驗單（見警卷一第7
      頁）、雲林縣衛生局94年3 月21日煙毒尿液檢驗成績書（
      見警卷三第4 頁）、上開不起訴處分書、刑案資料查註紀
      錄及臺灣高等法院被告全國前案紀錄表各1 份在卷可查及
      扣案之注射針筒1支可證。
  三、綜上，足認被告自白與事實相符，應可採信。本件事證明
      確，被告上揭犯行堪以認定。
、論罪科刑的理由：
  一、按海洛因及甲基安非他命分別係毒品危害防制條例第2 條
      第2 項第1 款、第2 款所規定之第1 級、第2 級毒品，不
      得非法持有、施用。
  二、核被告甲○○所為，係犯毒品危害防制條例第10條第1 項
      、第2 項施用第1 級、第2 級毒品罪。被告持有第1 、2
      級毒品進而施用，其持有之低度行為，為施用之高度行為
      吸收，均不另論罪。
  三、又被告先後多次施用第1 級、第2 級毒品犯行，時間緊接
      ，所犯罪名相同，顯均係出於概括犯意反覆為之，為連續
      犯，各應依刑法第56條規定，以1 罪論，並加重其刑。
  四、被告所犯上開施用第1 級毒品及施用第2 級毒品2 罪間，
      犯意各別，罪名互殊，應予分論併罰。
  五、再者，被告有如事實欄所載之論罪科刑執行情形，有臺灣
      高等法院被告全國前案紀錄表在卷可憑，其於有期徒刑執
      行完畢後5 年內，再犯有期徒刑以上之上開2 罪，均為累
      犯，依法遞加重其刑。
  六、爰審酌被告前經觀察、勒戒，及強制戒治後，又甫經本院
      就其施用第1 級毒品犯行判處有期徒刑10月，相隔不至3
      個月，竟再犯本件之罪，顯無悔改之意，惟犯罪後終能坦
      白承認犯罪之態度，以及考量施用毒品者均有相當程度之
      成癮性及心理依賴性，其犯罪心態與一般刑事犯罪之本質
      並不相同，及被告當庭向本院請求就其施用第1 級毒品之
      犯行部分判處有期徒刑1 年等一切情狀，分別量處如主文
      所示之刑，並定其應執行之刑。
  七、扣案之注射針筒1 支，並非違禁物，被告於本院審理時並
      已表示拋棄，無沒收之必要，因此不宣告沒收，執行時也
      無須發還，予以丟棄即可。
  八、被告自94年1 月24日16時起至94年3 月7 日某時止施用第
      1 級毒品海洛因之犯行雖未經檢察官起訴，惟被告於本院
      審理時坦承其至94年3 月7 日某時亦有施用第1 級毒品海
      洛因（見本院卷第27頁），被告顯係出於概括犯意反覆為
      之，為連續犯，核屬裁判上一罪，為起訴效力所及，本院
      自得一併審理，併此敘明。
肆、適用法律依據：
  一、刑事訴訟法第299 條第1項前段、第310條之2。
  二、毒品危害防制條例第10條第1 項、第2 項，刑法第11條前
      段、第56條、第51條第5 款。
本案經檢察官乙○○到庭執行職務
中　　華　　民　　國　　94　　年　　6 　　月　　22　　日
                  刑事第二庭  法  官  李  明  鴻
以上正本證明與原本無異。
如不服本判決，應於判決送達後10日內，向本院提出上訴狀。（
須附繕本）
                              書記官  孫  秀  桃
中　　華　　民　　國　　94　　年　　6 　　月　　22　　日
附錄本案論罪科刑法條全文
毒品危害防制條例第10條
施用第一級毒品者，處 6 月以上 5 年以下有期徒刑。
施用第二級毒品者，處 3 年以下有期徒刑。
